臺灣板橋地方法院刑事判決　　　　　　 100年度訴字第1764號
公　訴　人　臺灣板橋地方法院檢察署檢察官
被　　　告　何秀霞
選任辯護人　廖美智律師
上列被告因偽造文書等案件，經檢察官提起公訴（100年度偵字
第1831號），被告於準備程序中對被訴之事實為有罪陳述，本院
合議庭裁定由受命法官獨任行簡式審判程序，並判決如下：
    主  文
何秀霞意圖為自己不法之所有，以詐術使人將本人之物交付，處
有期徒刑貳年貳月；又行使偽造私文書，足以生損害於他人，處
有期徒刑肆月，如附表所示偽造署押均沒收。應執行有期徒刑貳
年肆月，如附表所示偽造署押均沒收。
    事  實
一、何秀霞前係南山人壽保險股份有限公司（下稱南山人壽公司
    ）保險業務員，得悉南山人壽公司推出業務員向保戶收取首
    期現金保費，將可分紅百分之十之制度（下稱「現金趴」活
    動），竟意圖為自己不法之所有，基於詐欺之犯意，於民國
    九十八年九月二十五日，在友人馮麗娟（另經檢察官為不起
    訴處分在案）所經營位於新北市○○區○○街服飾店內，向
    林張河妹佯稱投資南山人壽公司之現金趴活動有利可圖，如
    將南山人壽公司業務員向保戶收取以支票支付之首期保費之
    等額現金交予何秀霞轉給南山人壽公司業務員，南山人壽公
    司業務員即可以向該公司領取該筆現金首期保費百分之十的
    獎勵金，而保戶所開每筆支票以三個星期為期，俟支票到期
    再轉下個保戶之支票，若無保險單就將投資金額收回，何秀
    霞並允諾林張河妹可就南山人壽公司業務員所領取之百分之
    十獎勵金抽取百分之五款項作為利潤，為一穩當之投資、零
    風險等語云云，致林張河妹為誘人利潤所吸引，因而陷於錯
    誤，當場交付新臺幣（下同）十萬元予何秀霞，並向何秀霞
    表示到期務必收回本金，不得有誤，何秀霞為取信於林張河
    妹，交付五千元予林張河妹作為該筆投資所抽取之百分之五
    利潤，並於約定到期日返還十萬元本金，林張河妹因此對該
    現金趴投資方式可獲取高額利潤深信不疑，除再將所取得上
    開投資本金、利潤分別於九十八年十月二十日、十月二十九
    日持向何秀霞投資現金趴，復接續於同年十月二十日投資十
    萬元（此部分有退還百分之五利潤）、十月二十三日投資三
    十萬元（此部分有退還百分之五利潤）、十月二十九日投資
    二十八萬元、十一月一日投資十九萬元、十一月四日投資七
    萬六千元、十一月五日投資十四萬二千五百元、十一月十一
    日投資四萬五千元、十一月十六日投資五萬五千元、十一月
    二十日投資三萬四千元、十一月二十四日投資二萬六千元（
    起訴書誤載為「二十六萬元」，應予更正）、十一月三十日
    投資五萬元（此部分有退還百分之五利潤）、十二月三日投
    資八萬五千元、十二月九日投資二十九萬元（此部分有退還
    百分之五利潤）、十二月十二日投資七萬元、十二月十八日
    投資七十萬元、十二月二十二日投資十三萬二千五百元、十
    二月二十五日投資一萬元、十二月二十八日投資十四萬九千
    元、九十九年一月十三日投資二十萬元；何秀霞除將部分投
    資金額百分之五現金利潤退還林張河妹，林張河妹並將何秀
    霞交付之款項、其允諾支付之投資利潤連同其他筆應支付投
    資金額、投資利潤等金額，再持向被告投資現金趴活動，何
    秀霞則先後開立與前開投資金額同額、到期日為三星期後之
    本票予林張河妹以供擔保，嗣因林張河妹多次增加投資金額
    並更換本票後，何秀霞乃先後簽發金額分別為三十萬元、四
    十萬元、四十三萬元、一百萬元、一百萬元、一百零六萬元
    、八十萬、六十五萬元（合計金額五百六十四萬元）之本票
    八張予林張河妹收執為憑，以資取信。其間，何秀霞復承前
    同一詐欺取財犯意，於九十八年十月間某日，以南山人壽公
    司上開獎勵金制度隨時可能改變為由，提議由林張河妹出資
    擔任營利事業設立時登記資本額之金主，佯以三個月為一期
    ，投資一百萬元三個月後可獲利八萬元云云，使林張河妹陷
    於錯誤，於九十八年十月二十九日投資九十二萬元（起訴書
    誤載此部分投資金額為一百二十萬元）、十一月二十四日投
    資九十二萬元，嗣因林張河妹未如期收回本金而起疑，經多
    次追問，何秀霞於九十九年三月二日佯稱其向南山人壽公司
    之保戶所收取之支票遭南山人壽公司某名女經理侵吞云云，
    林張河妹始知受騙。詎何秀霞為免林張河妹一直催討前開投
    資款項，另基於行使偽造私文書之犯意，於九十九年七月八
    日（起訴書略載同月間某日），在新莊區○○路○段一九七
    號十六樓之一住處，冒用彭煦超、蕭萬呈（起訴書誤載「蕭
    萬興」）、廖杉木、郭庭妤、朱日彩、余安祺、鄭錦榮、陳
    昱任、鄭亦等九人之名義，填寫內容略為「原購買保單之
    支票，因業務員遺失，怕客戶權益受損，故請業務員之朋友
    何秀霞小姐現金代墊付費，同時麻煩客戶做止付的動作，待
    止付期滿客戶須將止付支票之票額ＯＯ萬元整還給何秀霞小
    姐，恐口說無憑，特立此書。立書人：ＯＯＯ」等詞之切結
    書共九件，並在上開切結書「立書人」欄分別偽造彭煦超、
    蕭萬呈、廖杉木、郭庭妤、朱日彩、余安祺、鄭錦榮、陳昱
    任、鄭亦（起訴書誤載「鄭亦文」，應予更正）之簽名之
    方式，偽造不實切結書之私文書共九件，並於同年七月九日
    ，在馮麗娟經營之上址服飾店內，將上開偽造切結書九件出
    示予林張河妹，並委由不知情之馮麗娟將上開偽造切結書在
    上址服飾店交予林張河妹影印收執而行使之，足以生損害於
    彭煦超、蕭萬呈、廖杉木、郭庭妤、朱日彩、余安祺、鄭錦
    榮、陳昱任、鄭亦及林張河妹等人。
二、案經林張河妹訴由臺灣板橋地方法院檢察署檢察官偵查起訴
    。
    理  由
一、認定犯罪事實所憑之證據及理由：
(一)、訊據被告何秀霞對於被訴詐欺、行使偽造私文書等事實，於
    本院審理中坦承不諱，核與告訴人即證人林張河妹於偵查、
    本院審理中之指證，暨證人即偵查同案被告馮麗娟於偵查及
    本院審理中供證情節大致相符，並經證人蕭萬呈、廖杉木、
    陳純嬌（廖杉木之妻）、曾妙靜（郭庭妤之母）、朱日彩、
    余安祺、鄭錦榮於偵查中證述上開事實欄所載切結書並非其
    等或親屬所簽立；此外，復有被告於九十九年七月九日出具
    「本人何秀霞要償還馮麗娟、林張河妹之債務為保障馮麗娟
    與林張河妹之債權九張切結書暫交由馮麗娟保管，俟日期到
    再交由何秀霞向票主領款款項由馮麗娟及林張河妹平分，為
    約束三人特立此據為憑」等內容之同意書影本一份、立書人
    分別為彭煦超、蕭萬呈、廖杉木、郭庭妤、朱日彩、余安祺
    、鄭錦榮、陳昱任、鄭亦所簽立之切結書影本各一份、被
    告所簽發票面金額分別為三十萬元（發票日九十九年一月二
    十六日）、四十萬元（發票日九十九年一月二十日）、四十
    三萬元（發票日九十九年二月五日）、一百萬元（發票日九
    十八年十一月二十四日）、一百萬元（發票日九十八年十月
    二十九日）、一百零六萬元（發票日九十九年一月十八日）
    、八十萬元（發票日九十九年一月二十九日）、六十五萬元
    （發票日九十九年一月十二日）之本票影本八紙、商用本票
    存根影本、林張河妹慶豐銀行三重分行帳戶存摺影本、臺灣
    銀行帳戶存摺影本、林永財（林張河妹配偶）三重中山路郵
    局帳戶存摺影本、臺灣銀行帳戶存摺影本及林明德（林張河
    妹之子）臺灣銀行帳戶存摺影本、臺灣銀行營業部函附林張
    河妹帳戶之存摺存款歷史明細批次查詢、元大商業銀行股份
    有限公司北三重分行函附林張河妹慶豐銀行帳戶交易明細表
    、中華郵政股份有限公司三重郵局函附林永財三重中山路郵
    局帳戶歷史交易清單等件附卷可稽。
(二)、查證人林張河妹於九十八年十一月一日投資交付十九萬元、
    十一月四日投資交付七萬六千元、十一月五日投資交付十四
    萬二千五百元、十一月十一日投資交付四萬五千元、十一月
    十六日投資交付五萬五千元、十一月二十日投資交付三萬四
    千元、十一月二十四日投資交付二萬六千元、十二月三日投
    資交付八萬五千元、十二月十二日投資交付七萬元、十二月
    二十二日投資交付十三萬二千五百元、十二月二十五日投資
    交付一萬元、十二月二十八日投資交付十四萬九千元及同年
    十一月二十四日投資交付九十二萬元予被告等情，業據證人
    林張河妹於本院一ＯＯ年九月十三日、同月二十七日審理中
    證述綦詳，並有林張河妹於偵查中提出商用本票存根影本、
    林張河妹或其家屬金融機構帳戶存摺及交易明細表在卷可稽
    ，且被告於本院審理中亦供承有自林張河妹收取上開款項等
    語，足認證人林張河妹確於上揭時間以投資現金趴、公司營
    業登記之用，交付上開款項予被告之事實，應信屬實。
(三)、至被告與林張河妹間就林張河妹後述交付被告投資款項金額
    有爭執。經查：
  1.證人林張河妹於九十八年九月二十五日交付被告投資金額部
    分，稽諸證人林張河妹於偵查中提出刑事告訴狀中自陳：九
    十八年九月二十五日第一筆的十萬元，伊表明到期收回，到
    期確實如期收回等語，復於九十九年十月二十六日偵查中亦
    陳稱：九十八年九月二十五日前幾天，馮麗娟在其位於新莊
    市○○街一五五巷七號服飾店，要伊參加南山人壽的現金趴
    投資，伊於（九十八年九月）二十五日就在新莊中和街馮麗
    娟的服飾店，拿出第一筆十萬元給被告，當場被告就退還五
    千元給伊等語，核與林張河妹於偵查中提出編號商用本票
    存根上原因欄記載九十八年九月二十五日至同年十月十六日
    ，支付金額欄記載十萬元，五千元利，九十八年十月十六日
    還款等詞相符，堪認證人林張河妹於九十八年九月二十五日
    交付被告投資金額十萬元，嗣被告確有給付林張河妹利潤五
    千元，但觀之編號即－商用本票存根備註欄併記載：
    利一萬五千元，利八萬元，利五千元，＋全加起
    來共一百三十萬元等詞，堪認編號商用本票存根所示被告
    給予林張河妹之九十八年九月二十五日投資所得利潤五千元
    ，林張河妹嗣再將該利潤款項持向被告投資現金趴。
  2.證人林張河妹於九十八年十月二十日交付被告投資金額部分
    ，稽之證人林張河妹於偵查中提出刑事告訴狀中自陳：剛開
    始三天二天密集的出金，每次都在馮麗娟的服飾店，三人（
    指被告、林張河妹及馮麗娟）會合，把錢交到被告手上算利
    潤，開本票，被告於每筆到期都會增加金額，所以每次都是
    利潤加增加的金額，再加原來本票的本金，到期後一次又一
    次增加金額循環下去等語；復於九十九年十月二十六日偵查
    中陳稱：伊又在如告訴狀所載的另十九次時間，都是在服飾
    店當場交付如告訴狀所載現金給被告，他（指被告）都再按
    照那個金額（指九十九年度他字第六四二一號偵查卷第五頁
    告訴狀所載金額）的百分之五退還現金給伊，並同時開立同
    額、到期日是三星期後之本票給伊等語，堪認被告簽發交付
    予林張河妹之本票金額，應係林張河妹交付被告之投資本金
    加計被告允諾支付本金百分之五之利潤金額。觀諸林張河妹
    於偵查中提出編號商用本票存根（原因欄記載九十八年九
    月二十五日至同年十月十六日；支付金額欄記載十萬元，五
    千元利，九十八年十月十六日還款轉去〔意指：被告本次
    應支付林張河妹之本票金額十萬元，換票轉到後述編號之
    商用本票，加計九十八年十月二十日之投資金額，被告另開
    立編號之商用本票予林張河妹〕）、編號商用本票存根
    （原因欄記載九十八年十月二十日至同年十一月九日；支付
    金額欄記載二十萬元，一萬元利，備註欄記載九十八年十月
    二十日領現金十萬元，慶豐），且編號商用本票存根上記
    載支付金額二十萬元，其中十五萬元轉去編號之商用本票
    ，其餘五萬元轉去ＮＯ等字，顯見編號商用本票存根僅
    記載被告應支付林張河妹之本金二十萬元，經換票轉而簽發
    其他本票，並未記載此部分利潤一萬元如何支付或轉至其他
    簽發之本票金額，是依林張河妹上開偵查中陳述情節及其於
    編號、商用本票存根上記載之事項，並參以林張河妹於
    九十八年十月二十日如支付十萬元現金，加計九十八年十月
    十六日退還十萬元，均持向被告投資現金趴，則被告開立本
    票金額應為本金二十萬元加計利潤一萬元，合計為二十一萬
    元，始符合被告與林張河妹當初約定被告簽發交付之本票金
    額，係林張河妹實際交付之本金加計被告允諾支付本金百分
    之五之利潤金額，但徵之上開編號商用本票存根上記載支
    付金額卻為二十萬元，故認林張河妹於九十八年十月二十日
    交付被告投資金額十萬元，嗣被告亦有給付林張河妹利潤五
    千元，亦即林張河妹於九十八年十月二十日實際交付被告之
    金額為九萬五千元，較合於被告與林張河妹之約定。
  3.證人林張河妹於九十八年十月二十三日、十一月三十日交付
    被告投資金額部分，稽之編號商用本票存根（原因欄記載
    九十八年十月二十三日至同年十一月十三日；支付金額欄記
    載三十萬元，一萬五千元利；備註欄記載九十八年十月二十
    三日三十萬元領現金，慶豐），且該編號商用本票存根上
    記載支付金額三十萬元，其中二十萬元轉去編號之商業本
    票，「退十萬」轉去等字；另編號商用本票存根（原因
    欄記載九十八年十一月三十日至同年十二月二十一日；支付
    金額欄記載二十萬元，一萬元利；備註欄記載轉來十五萬
    元，五萬元台銀領現金），且該編號商用本票存根上記載
    支付金額二十萬元轉去等字。足認上開編號、商用本
    票存根僅記載被告應支付林張河妹之本金三十萬元、二十萬
    元轉由被告另外簽發其他本票支付，並未記載上開編號、
    商用本票所載之利潤一萬五千元、一萬元如何支付或轉至
    其他簽發之本票金額之情形，是依林張河妹上開偵查中陳述
    情節及其於編號、商用本票存根上記載之事項，復參以
    林張河妹於九十八年十月二十三日、十一月三十日倘有分別
    支付三十萬、五萬元現金，加計投資之利潤，均持向被告投
    資現金趴，則被告九十八年十月二十三日開立本票金額應為
    本金三十萬元加計利潤一萬五千元，合計應為三十一萬五千
    元，九十八年十一月三十日開立本票金額應為本金五萬元加
    計編號商用本票轉來之十五萬元及利潤一萬元，合計應為
    二十一萬，始符合被告與林張河妹當初約定被告簽發交付之
    本票金額，係林張河妹實際交付之本金加計被告允諾支付本
    金百分之五之利潤金額，然徵之上開編號、商用本票存
    根上記載支付金額卻分別為三十萬元、二十萬元，堪認林張
    河妹於九十八年十月二十三日、十一月三十日交付被告投資
    金額三十萬元、五萬元，嗣被告亦有給付林張河妹利潤一萬
    五千元、二千五百元，較合於被告與林張河妹之約定。
  4.證人林張河妹於九十八年十二月九日交付被告投資金額部分
    ，稽諸編號即－商用本票存根（原因欄記載九十八年
    十二月九日至同月二十九日；支付金額欄記載四十萬元，二
    萬利，二萬－利；備註欄記載領台銀二十九萬元，
    轉來六萬元，利四萬元，退現一萬元），足認上開商用
    本票存根所記載本票支付金額四十萬元，係由林張河妹提領
    現金二十九萬元，加計編號商用本票轉來之六萬元、編號
    商用本票之利潤四萬元及編號商用本票之退現一萬元所
    得之本票支付金額，是林張河妹係將上開現金、利潤、退現
    等款項金額湊足四十萬元作為現金趴投資金額，即被告應支
    付之金額，並參合林張河妹於九十八年十二月二十九日如支
    付二十九萬元現金，加計他筆本票轉來之金額、利潤、退款
    現金及本筆投資利潤，均持向被告投資現金趴，則被告開立
    本票金額應為本金二十九萬元加計六萬元（編號商用本票
    轉來款項）、四萬元（編號商用本票所示投資利潤）、一
    萬元（編號商用本票所示退款現金）及二萬元（本筆投資
    利潤），合計金額應為四十二萬元，較合於被告與林張河妹
    之約定，但觀之上開編號即－商用本票存根記載支付
    金額卻為四十萬元，堪認林張河妹於九十八年十月二十九日
    交付被告投資金額二十九萬元，嗣被告亦有給付林張河妹利
    潤一萬四千五百元。
  5.證人林張河妹於九十八年十二月十八日交付被告投資金額部
    分，稽諸編號即－商用本票存根（原因欄記載九十八
    年十二月十八日至九十九年一月八日；支付金額欄記載七十
    五萬元，三萬七千五百元利，三萬七千五百元－利；
    備註欄記載領七十萬元台銀領現１２／１８，三萬七千五百
    元此利，一萬元利，二千五百元利），顯見上開商用本
    票存根記載被告應支付林張河妹之七十五萬元，係由林張河
    妹提領現金七十萬元，加計本筆投資利潤三萬七千五百元及
    編號、商用本票所示投資利潤一萬元、二千五百元，是
    林張河妹係將上開現金、利潤等金額湊足七十五萬元向被告
    投資現金趴，並參合編號即－商用本票存根備註欄記
    載「三萬七千五百元此利」等詞，亦即林張河妹有將本次投
    資之利潤三萬七千五百元持向被告投資，且卷附臺灣銀行營
    業部函附之存摺存款歷史明細批次查詢資料，亦顯示林張河
    妹臺灣銀行帳戶於九十八年十二月十八日有領出七十萬元等
    情，堪認林張河妹於九十八年十二月十八日交付被告款項金
    額為七十萬元，嗣林張河妹又將被告允諾支付之本次投資利
    潤連同其他筆投資利潤等金額，均持向被告投資現金趴，因
    而計入被告本次應支付金額七十五萬元。被告供稱九十八年
    十二月十八日僅實拿六十六萬五千元云云，並非足採。
  6.證人林張河妹於九十九年一月十三日交付被告投資金額部分
    ，稽諸編號即－商用本票存根（原因欄記載九十九年
    一月十二日至九十九年二月二日；支付金額欄記載六十五萬
    元，三萬二千五百元利，利三萬二千五百元－；備註
    欄記載轉來三十五萬元、三萬二千五百元此利、五萬元前
    利、二十萬元領台銀、一萬七千五百元利），顯見上開商
    用本票存根記載被告應支付六十五萬元，係由林張河妹提領
    現金二十萬元，加計編號商用本票轉來之三十五萬元、本
    筆投資利潤三萬二千五百元、他筆利潤五萬元及編號商用
    本票所示利潤一萬七千五百元，並參合即－商用本票
    存根備註欄記載「三萬二千五百元此利」等詞，亦即林張河
    妹係將本次投資之利潤三萬二千五百元持向被告投資，且卷
    附臺灣銀行營業部函附之存摺存款歷史明細批次查詢資料，
    亦顯示林張河妹臺灣銀行帳戶於九十九年一月十三日有領出
    二十萬元等情，堪認林張河妹於九十九年一月十三日交付被
    告款項金額為二十萬元，嗣林張河妹又將被告允諾支付之本
    次投資利潤連同其他筆應支付金額、投資利潤等金額，均持
    向被告投資現金趴，因而計入被告本次應支付金額六十五萬
    元。被告供稱九十九年一月十三日僅實拿十九萬元云云，並
    非足採。
  7.證人林張河妹於九十八年十月二十九日交付被告投資金額部
    分，稽諸編號商用本票存根（原因欄記載九十八年十月二
    十八日至同年十一月十六日；支付金額欄記載三十萬元，一
    萬五千元利；備註欄記載九十八年十月二十九日和合領）
    ，編號即－商用本票存根（原因欄記載九十八年十月
    二十九日至九十九年一月二十九日；支付金額欄記載一百萬
    元，八萬元利；備註欄記載＋銀行領現金一百二十萬元
    ，領慶豐四十萬元，領台銀八十萬元；＋全加起來共一
    百三十萬元），且卷附臺灣銀行營業部函附之存摺存款歷史
    明細批次查詢資料，亦顯示林張河妹臺灣銀行帳戶於九十八
    年十月二十九日有領出八十萬元；復參以林張河妹於本院準
    備程序中陳稱：起訴書所載一百二十萬元部分，該一百二十
    萬元中的九十二萬元是伊投資營業登記的錢，剩下的錢是投
    資南山人壽現金趴的錢，伊當時確實有給被告一百二十萬元
    等語。故依證人林張河妹上開陳述及商用本票存根之記載內
    容，堪認上開即－商用本票存根記載被告應支付林張
    河妹之一百萬元，係由林張河妹交付現金九十二萬元，加計
    本筆投資利潤八萬元所計算得出之金額，此合於被告允諾支
    付林張河妹營業登記投資之利潤金額，應信屬實。又觀之編
    號即－商用本票存根備註欄併記載：利一萬五千元
    ，利八萬元，利五千元，＋全加起來共一百三十萬
    元等詞，應堪認編號商用本票存根記載被告應支付林張河
    妹三十萬元，係由林張河妹交付現金，加計本筆現金趴投資
    利潤一萬五千元、編號商用本票存根所示投資利潤八萬元
    及編號商用本票存根所示投資利潤五千元而計算得出之金
    額，且卷附臺灣銀行營業部函附之存摺存款歷史明細批次查
    詢資料、元大商業銀行股份有限公司北三重分行函附慶豐銀
    行客戶往來交易明細，亦顯示林張河妹臺灣銀行帳戶、慶豐
    銀行帳戶於九十八年十月二十九日分別領出八十萬元、四十
    萬元等情，足以推認林張河妹此部分投資現金趴所交付之現
    金應為二十八萬元（計算式：0000000000000
    0＝２８ＯＯＯＯ；２８ＯＯＯＯ＋１５ＯＯＯ＋５ＯＯＯ
    ＝３ＯＯＯＯＯ），則證人林張河妹於一ＯＯ年九月二十七
    日審理中證述九十八年十月二十解日交付被告一百二十萬元
    ，投資營利登記及現金趴等語，應屬可採，而被告於準備程
    序中供稱告訴人當時給伊十九萬元投資現金趴等語，與上開
    商用本票存根記載內容不符，並非足採。故林張河妹於九十
    八年十月二十九日交付被告款項金額合計為一百二十萬元，
    林張河妹將其中九十二萬元持交被告投資營業登記，並將其
    中二十八萬元交付被告作為投資現金趴之用等節，應堪認定
    。
(四)、綜上所述，本案事證明確，被告犯行堪以認定，應依法論科
    。
二、論罪科刑：
(一)、核被告意圖為自己不法之所有，以詐術向證人林張河妹騙取
    上揭事實欄所載交付之投資款項金額，係犯刑法第三百三十
    九條第一項詐欺取財罪。又被告行使如事實欄所載偽造切結
    書，足以生損害於切結書上所載各立書人，所為係犯刑法第
    二百十六條、第二百十條之行使偽造私文書罪。被告在上開
    切結書上偽造簽名（署名）之行為屬偽造私文書之部分行為
    ，其偽造私文書之低度行為亦為行使之高度行為所吸收，均
    不復另論。被告利用不知情之馮麗娟持被告所偽造之切結書
    交付告訴人林張河妹影印而行使之，係屬間接正犯，應按正
    犯之例處罰。又被告對告訴人林張河妹施以詐術，使其陷於
    錯誤而同意投資現金趴、營業登記之行為後，林張河妹陸續
    交付如事實欄所載之投資款項金額予被告，被告顯係基於單
    一之詐欺取財犯意接續進行，應論以一罪。被告冒用彭煦超
    、蕭萬呈、廖杉木、郭庭妤、朱日彩、余安祺、鄭錦榮、陳
    昱任、鄭亦之名義，偽造其等名義之切結書各一件後，將
    上開偽造切結書共九件同時出示予林張河妹，並委由不知情
    之馮麗娟將上開偽造切結書共九件交付予告訴人林張河妹影
    印而行使之，因同時侵害數個法益，係一行為同時觸犯數個
    行使偽造私文書之罪名，自應依想像競合犯規定，從一重之
    行使偽造私文書罪處斷。被告所犯詐欺罪及行使偽造私文書
    罪，犯意個別，行為互殊，應予分論併罰。
(二)、本件被告有將如事實欄所載告訴人林張河妹交付部分投資金
    額百分之五現金利潤退還林張河妹，至林張河妹其他交付予
    被告之投資款項，並無積極證據證明被告有實際退還百分之
    五現金利潤予林張河妹，且林張河妹將被告退還部分款項暨
    被告允諾支付之投資利潤連同其他筆投資應支付金額、投資
    利潤等金額再持向被告投資現金趴，俱如前述，是公訴意旨
    認被告將告訴人每次所投資交付金額之百分之五現金利潤退
    還林張河妹乙節，應屬誤會；又起訴書雖就告訴人林張河妹
    受被告詐騙於九十八年十月二十九日投資交付二十八萬元、
    同年十一月十一日投資交付四萬五千元及告訴人林張河妹將
    被告退還交付之款項暨其允諾支付之投資利潤連同其他筆應
    支付金額、投資利潤等金額再持向被告投資現金趴等犯罪事
    實並未予敘及，然此部分未經起訴之犯罪事實，與檢察官起
    訴論罪科刑之詐欺取財犯罪事實，既有接續犯之實質上一罪
    關係，業如前述，為起訴效力所及，本院自得併予審究。爰
    審酌被告犯罪之動機、目的、手段，告訴人所受損害甚鉅，
    被告於案發後迄審理終結前僅賠償告訴人合計二十六萬元，
    雙方並未達成民事上和解，暨被告犯後坦承犯行之態度等一
    切情狀，分別量處如主文所示之刑，並定其應執行之刑。
(三)、末查，被告於事實欄所載偽造切結書立書人欄上偽造彭煦超
    、蕭萬呈、廖杉木、郭庭妤、朱日彩、余安祺、鄭錦榮、陳
    昱任、鄭亦等簽名各一枚（偽造署名數量，詳如附表所示
    ），均屬被告偽造之署押，業據被告於本院審理中供明在卷
    ，應依刑法第二百十九條規定，宣告沒收之。至上開切結書
    原本、影本，因已由被告交付馮麗娟、告訴人收執，非屬被
    告所有之物，無從併為沒收之宣告，附此敘明。
據上論斷，應依刑事訴訟法第二百九十九條第一項前段，刑法第
二百十六條、第二百十條、第三百三十九條第一項、第五十五條
、第五十一條第五款、第二百十九條，刑法施行法第一條之一，
判決如主文。
本案經檢察官洪國朝到庭執行職務。
中    華    民    國  一ＯＯ  年    十二   月  十三   日
                  刑事第十九庭    法  官  楊志雄
以上正本證明與原本無異。
如不服本判決應於收受判決後10日內向本院提出上訴書狀，並
應敘述具體理由。其未敘述上訴理由者，應於上訴期間屆滿後
20日內向本院補提理由書（均須按他造當事人之人數附繕本）
「切勿逕送上級法院」。
                                  書記官  楊文祥
中    華    民    國  一ＯＯ  年    十二   月  十三   日
附錄本案論罪科刑法條全文：
刑法第210條
偽造、變造私文書，足以生損害於公眾或他人者，處五年以下有
期徒刑。
刑法第216條
行使第210條至第215條之文書者，依偽造、變造文書或登載不實
事項或使登載不實事項之規定處斷。
刑法第339條第1項
意圖為自己或第三人不法之所有，以詐術使人將本人或第三人之
物交付者，處5年以下有期徒刑、拘役或科或併科1,000元以下罰
金。
附  表：
┌──┬─────┬──────┬──────┐
│編號│名稱      │立書人（客戶│偽造署押數量│
│    │          │）之姓名    │            │
├──┼─────┼──────┼──────┤
│一  │切結書    │彭煦超      │偽造「彭煦超│
│    │          │            │」簽名一枚  │
├──┼─────┼──────┼──────┤
│二  │切結書    │蕭萬呈      │偽造「蕭萬呈│
│    │          │            │」簽名一枚  │
├──┼─────┼──────┼──────┤
│三  │切結書    │廖杉木      │偽造「廖杉木│
│    │          │            │」簽名一枚  │
├──┼─────┼──────┼──────┤
│四  │切結書    │郭庭妤      │偽造「郭庭妤│
│    │          │            │」簽名一枚  │
├──┼─────┼──────┼──────┤
│五  │切結書    │朱日彩      │偽造「朱日彩│
│    │          │            │」簽名一枚  │
├──┼─────┼──────┼──────┤
│六  │切結書    │余安祺      │偽造「余安祺│
│    │          │            │」簽名一枚  │
├──┼─────┼──────┼──────┤
│七  │切結書    │鄭錦榮      │偽造「鄭錦榮│
│    │          │            │」簽名一枚  │
├──┼─────┼──────┼──────┤
│八  │切結書    │陳昱任      │偽造「陳昱任│
│    │          │            │」簽名一枚  │
├──┼─────┼──────┼──────┤
│九  │切結書    │鄭亦      │偽造「鄭亦│
│    │          │            │」簽名一枚  │
└──┴─────┴──────┴──────┘